【裁判字號】    98,簡上,64
【裁判日期】    981117
【裁判案由】    傷害
【裁判全文】
臺灣宜蘭地方法院刑事判決              98年度簡上字第64號
上  訴  人  臺灣宜蘭地方法院檢察署檢察官
被      告  乙○○
上列上訴人因傷害案件，不服民國98年7月13日本院簡易庭98年
度簡字第410號判決（聲請簡易判決處刑案號：98年度偵字第209
4號）提起上訴，本院管轄之第二審合議庭判決如下：
    主  文
上訴駁回。
    犯罪事實
一、乙○○與甲○○於民國98年4月21日上午9時45分許，在宜蘭
    縣冬山鄉仁山苗圃停車場，因對於工程丈量數量認知不同而
    發生爭執，詎乙○○竟當場基於傷害之犯意，徒手毆打甲○
    ○，致甲○○受有頭皮及頸挫傷之傷害。
二、案經甲○○訴由宜蘭縣政府警察局羅東分局報告臺灣宜蘭地
    方法院檢察署檢察官偵查聲請以簡易判決處刑。
    理  由
一、本件被告之供述及被告以外之人於審判外之陳述暨相關筆錄
    、書證（以下所引據者），檢察官、被告均未於本案言詞辯
    論終結前聲明異議。本院審酌該等陳述、筆錄、書證作成時
    之情況，亦無何等違背刑事訴訟程序或顯不可信之情形，倘
    以之作為本案認定犯罪事實之基礎，尚屬適當，爰依刑事訴
    訟法第156條第1項、第159條之5等規定，認均具有證據能力
    ，合先敘明。
二、上開犯罪事實，業據被告乙○○於審理中坦承不諱，核與告
    訴人甲○○指述情節大致相符，並有羅東博愛醫院診斷證明
    書1份附卷可稽，是被告之自白應與事實相符，本件事證明
    確，被告犯行堪予認定，應依法論科。
三、核被告所為，係犯刑法第277條第1項之傷害罪。檢察官依告
    訴人甲○○之請求提起上訴，指摘被告曾與告訴人就本件傷
    害案件曾約定被告應在中國時報、聯合報或自由時報中擇其
    一之地方版A1版面報頭下廣告區○○道歉啟事1日，但被告
    未履行，僅刊登在分類廣告版。且事發後告訴人之就診驗傷
    及後續檢查治療所需心力及費用，不止新臺幣（下同）2千
    元。再被告係在公眾場所對告訴人施暴，造成告訴人精神上
    嚴重傷害，更無法以金錢衡量為由，認原判決量刑過輕等語
    。然查原審已審酌被告犯後坦承犯行，且告訴人所受傷勢尚
    輕，及曾在中國時報分類廣告版登報道歉，惟未獲告訴人原
    諒等一切情狀，量處被告罰金2千元，及諭知易服勞役之折
    算標準，其量刑尚稱妥適，本件上訴為無理由，應予駁回。
據上論斷，應依刑事訴訟法第455條之1第1項、第3項、第368條
，判決如主文。
本案經檢察官陳嘉瑜到庭執行職務
中    華    民    國    98    年    11    月    17    日
                  刑事第二庭審判長法  官  林惠玲
                                  法  官  蘇錦秀
                                  法  官  張育彰
以上正本證明與原本無異。
本件不得上訴。
                                  書記官  陳靜宜
中    華    民    國    98    年    11    月    17    日
附錄本案論罪科刑法條:
中華民國刑法第277條第1項
傷害人之身體或健康者，處3年以下有期徒刑、拘役或1千元以下
罰金。


司法院資訊處製作；財團法人民間司法改革基金會備份。
